最高法院民事裁定　　　　　　　九十六年度台抗字第四九六號
再 抗告 人　有限責任基隆第一信用合作社
法定代理人　甲○○
代　理　人　俞清松律師
上列再抗告人因與信隆投資股份有限公司間聲請繼續執行事件，
對於中華民國九十六年四月十三日台灣高等法院裁定（九十六年
度抗字第二五三號），提起再抗告，本院裁定如下：
    主  文
原裁定廢棄，應由台灣高等法院更為裁定。
    理  由
按對於抗告法院之裁定再為抗告，僅得以其適用法規顯有錯誤為
理由，並經原法院之許可，且該許可以原裁定所涉及之法律見解
具有原則上之重要性者為限，民事訴訟法第四百八十六條第四項
、第五項定有明文。又上開規定，依強制執行法第三十條之一規
定，於強制執行程序準用之。本件再抗告意旨謂：相對人於系爭
強制執行程序中，未依執行命令將第三人名義之記名股票交伊或
執行法院，而將該等未經第三人背書之股票提存，因屬未依債之
本旨之提存，不生清償效力，強制執行程序並未終結，原裁定以
執行法院不得就提存是否生清償效力之實體事項予以審酌，伊既
已領取相對人提存之股票，執行之目的已達，認無繼續執行之必
要，爰駁回伊之抗告，違反強制執行法第十四條、第十六條及第
十八條等規定云云。核其係以適用法規顯有錯誤為理由，且涉及
之法律見解即執行法院得否就執行債務人於強制執行程序中為履
行執行名義所載給付而為之提存是否生清償效力，為實體上之審
查，意義重大，有加以闡釋之必要，自具有原則上之重要性，故
本件再抗告應予許可，合先敘明。
次查本件再抗告人持其上記載命相對人給付再抗告人新台幣（下
同）六百十三萬八千二百元本息（此部分已執行完畢），及命相
對人交付其發行之股票一百六十三萬三千二百四十三股與再抗告
人，如不能交付時，按每股十元折算現款給付再抗告人之台灣基
隆地方法院（下稱基隆地院）九十一年度重訴字第六三號及原法
院九十二年度重上字第六一三號民事確定判決為執行名義，向基
隆地院聲請強制執行。基隆地院囑託台灣士林地方法院於民國九
十五年五月十七日核發執行命令，命相對人於命令送達十日內交
付上開股票，相對人於同年月二十六日將股票提存於基隆地院提
存所。再抗告人於向提存所領取股票後，以依執行名義之確定判
決理由記載，相對人應交付出質人李惠珍、乙○○、李柏煌、龍
美設計工程有限公司及基信投資股份有限公司之孳息股票，而相
對人係提存持有人為王者之風股份有限公司名義之股票，不合債
之本旨，不生清償效力為由，聲請繼續執行。經基隆地院裁定駁
回其聲請後，再抗告人不服，提起抗告。原法院以：相對人已將
執行名義所載命其交付再抗告人之股票提存，該提存之股票亦經
再抗告人領取完畢，系爭強制執行之目的已達，自無繼續執行之
必要，至相對人所為之清償提存是否合乎債之本旨，而生清償效
力，屬實體事項，執行法院無從審查，應由再抗告人另案起訴確
認之等理由，裁定駁回再抗告人之抗告。按強制執行應依執行名
義為之，債務人有否依執行名義之內容履行，攸關債權人依執行
名義所載之請求權，已否獲得完全之滿足，執行法院自應加以審
查。原法院就相對人提存之股票，是否符合執行名義之內容，相
對人已否依執行名義之內容而為履行，未予審查，遽以前揭理由
駁回再抗告人之抗告，自有未合。再抗告意旨，指摘原裁定違背
法令，求予廢棄，非無理由。
據上論結，本件再抗告為有理由。依強制執行法第三十條之一，
民事訴訟法第四百九十五條之一第二項、第四百七十七條第一項
、第四百七十八條第二項，裁定如主文。
中　　華　　民　　國　九十六　年　　七　　月　二十五　日
                      最高法院民事第一庭
                          審判長法官  林　奇　福
                                法官  陳　國　禎
                                法官  陳　重　瑜
                                法官  陳　碧　玉
                                法官  簡　清　忠
      本件正本證明與原本無異
                                      書  記  官
中　　華　　民　　國　九十六　年　　八　　月　　八　　日
                                                      Ｑ
